臺灣臺中地方法院刑事判決　　　　　　100年度簡上字第211號
上　訴　人　臺灣臺中地方法院檢察署檢察官
被　　　告　葉建利
上列上訴人因被告違反毒品危害防制條例案件，不服本院100年
度簡字第17號中華民國100年4月19日第一審刑事簡易判決（聲請
案號：臺灣臺中地方法院檢察署99年度毒偵字第4234號），提起
上訴，本院管轄之第二審合議庭判決如下：
    主    文
上訴駁回。
    犯罪事實
   犯罪事實及理由
一、本案經本院審理結果，認第一審簡易判決認事用法及量刑均
    無不當，應予維持，並引用第一審判決書記載之犯罪事實、
    證據及理由（詳附件）。
二、上訴人上訴意旨略以：本案被告葉建利係於民國99年8 月10
    日16時許，在臺中市○區○○路與武昌路口處，因形跡可疑
    ，為警盤查，因其係毒品人口，員警乃經其同意採尿液送驗
    而查獲，並不符合自首要件，為此請求撤銷原判決等語。惟
    查：
（一）按刑法第62條所謂「發覺」，固非以有偵查犯罪權之機關
      或人員確知其人犯罪無誤為必要，而於對其發生嫌疑時，
      即得謂為已發覺；但此項對犯人之嫌疑，仍須有確切之根
      據得為合理之可疑者，始足當之，若單純主觀上之懷疑，
      要不得謂已發生嫌疑（最高法院72年度臺上字第641 號判
      例要旨參照）。
（二）查被告於99年8 月10日16時許，在臺中市○區○○路與武
      昌路口處，因員警另案偵查有毒品前科之李孟濟涉嫌竊盜
      案件時，認被告行跡可疑，前往盤查之際，被告在員警無
      任何證據佐證被告有吸食毒品海洛因，及不知被告有毒品
      前科之情況下，向員警坦承認識李孟濟，也坦承施用毒品
      之事實，嗣再經警帶同採尿送驗等情，業經證人即查獲員
      警鍾政堂於本院審理中結證明確（見本院卷第25至26頁）
      ，則員警因發現被告係有毒品前科之李孟濟之友人，進而
      懷疑被告可能有施用毒品，核屬單純主觀上之懷疑，故依
      據上開說明，應認被告就上開施用第一級毒品海洛因之犯
      行符合自首規定，爰依刑法第62條前段之規定減輕其刑。
（三）原審依刑事訴訟法第449 條第1 項、第2 項、第454 條第
      2 項、毒品危害防制條例第10條第1 項、刑法第11條前段
      、第47條第1 項、第62條前段、第41條第1 項前段等規定
      ，量處被告有期徒刑5 月，並諭知易科罰金之折算標準，
      自難謂原審有何違法失當之處。從而，原審認事用法並無
      違誤，量刑亦稱妥適，上訴人徒以被告不符自首為由提起
      上訴，為無理由，應駁回其上訴。
據上論斷，應依刑事訴訟法第455條之1第1項、第3項、第368條
、第373條，判決如主文。
本案經檢察官李莉玲到庭執行職務。
中    華    民    國  100    年    7    月    12     日
               刑事第十二庭  審判長法  官  郭瑞祥
                                   法  官  簡婉倫
                                   法  官  莊秋燕
以上正本證明與原本無異。
本件不得上訴。
                                   書記官  楊賀傑
中    華    民    國   100    年    7     月    12    日
附錄本案論罪科刑法條全文：
毒品危害防制條例第10條
施用第一級毒品者，處6 月以上5 年以下有期徒刑。
施用第二級毒品者，處3 年以下有期徒刑。